【裁判字號】    90,重上更(三),48
【裁判日期】    901107
【裁判案由】    懲治盜匪條例
【裁判全文】
臺灣高等法院刑事判決                          九十年度重上更(三)字第四八號
    上  訴  人
    即  被  告  丑○○
    選任辯護人  顏文正
右上訴人因盜匪等案件，不服台灣台北地方法院八十二年度訴字第二五八０號，中華
民國八十三年五月三十一日第一審判決（起訴案號：台灣台北地方法院檢察署八十二
年度偵字第一四二一一、一四五一七、一四五八八號）提起上訴，經判決後，由最高
法院第三次發回更審，本院判決如左：
    主      文
原判決關於丑○○盜匪及定應執行部分均撤銷。
丑○○被訴盜匪及違反槍砲彈藥刀械管制條例部分均無罪。
    理      由
一、公訴意旨略以：被告丑○○與壬○○（業經本院前審判決確定）及林宗宏、陳義
    郎、陳晴雲、辛○○、蕭振榮等人共同意圖為自己不法之所有，基於犯意聯絡，
    於附表一所列之時、地，分持開山刀、武士刀、起子、鐵剪、膠布等物，破壞鐵
    窗或撬開鐵門侵入犯罪場所，竊取或以強暴、脅迫，或捆綁被害人，強盜財物，
    因認被告此部分涉有刑法第三百二十一條第一項第一款、第二款、第三款、懲治
    盜匪條例第五條第一項第一款、槍砲彈藥刀械管制條例第十三條第一款、第三款
    之罪嫌云云。
二、檢察官認被告丑○○有於附表一所示之時地參與竊盜、強盜之行為，無非以共同
    被告壬○○迭於警訊及偵、審中坦承其有與被告丑○○等人共同竊盜、強盜之犯
    行不諱，核與被害人所指述失竊及被搶情節相符，為其論據。惟被告丑○○則矢
    口否認有共同竊盜及強盜之犯行，辯稱因壬○○懷疑伊將其供出，故遭黃某陷害
    云云。經查：
（一）就檢察官起訴共同竊取瑞豐銀樓部分，依壬○○於警訊之供述，係由其負責把
      風，被告丑○○、蕭振榮、林宗宏、辛○○四人帶手套，持大鋼剪由銀樓二樓
      剪斷鐵窗侵入瑞豐銀樓，搜括後再由一樓後門逃逸（見八十二年偵字第一四二
      一一號卷第一四二頁）。惟該警訊筆錄壬○○拒絕於其後簽名（見同上偵查卷
      第一四三頁），是其證據能力如何，已非無疑。況辛○○已供稱，並不認識陳
      義郎、丑○○及壬○○，伊不知何以壬○○咬伊為共犯，伊是提出反證才獲不
      起訴處分（見本院前審八十五年三月二十二日訊問筆錄，本院更一審卷第一七
      頁反面）。且依台北市立陽明醫院八十三年十一月二十二日（83）陽醫歷字第
      八一三一號函記載，辛○○於八十一年九月四日在該院行左手左側近端腕骨切
      除術，於同月十日出院，並於同年月二十二日、十月八日、十月二十二日、十
      一月十七日追蹤治療四次（見本院上訴卷一第二０二頁），辛○○左手腕骨既
      於八十一年九月四日行切除術，於同月十日出院，又於同月二十二日回院追蹤
      治療，焉有可能於是月十八日由辛○○持大鋼剪剪斷二樓鐵窗入內行竊。再辛○○涉嫌部分，亦經檢察官查明辛○○並未參與竊盜，予以不起訴處分，此有
      台灣台北地方法院檢察署檢察官八十二年偵字第一六五七０號處分書在卷足憑
      （附於本院上訴一卷第五六三之七頁）。足見壬○○此部分之供述已有不實（
      此部分業經本院前審判決不另為無罪之諭知確定）。
（二）就強盜附表一編號一乙○○與寅○○、丁○○夫妻及附表一編號二庚○○、癸○○、楊簡卻財物部分，壬○○於警訊中供述係由伊和陳義郎、綽號小陳（陳
      晴雲）、綽號阿賓（丑○○）等四人所共犯。然此二案件之偵破，乃出自陳義
      郎因他案遭收押期間，主動寫信向桃園分局自首供出，並完整詳敘案情及共犯
      之身分。至於共犯等人，陳義郎明白指出係伊與許天禧、陳晴雲及陳晴雲手下
      的「小弟」（附表一編號二強盜庚○○、癸○○、楊簡卻財物部分尚包括陳晴
      雲之手下綽號「小陳」之人）（見桃園地檢署八十二年五月十三日、八十二年
      十一月十日訊問筆錄影本各乙份，本院八十三年上訴字第四四四四號卷二第二
      八二頁至第二八八頁），並無提及被告丑○○。至原審調查時，陳義郎又當庭
      供稱不認識壬○○、丑○○、林宗宏（見原審八十三年五月二十三日訊問筆錄
      ，原審卷二第三五頁反面），於本院前審亦為相同之供述（見本院前審八十三
      年十一月一日訊問筆錄，本院八十三年上訴字第四四四四號卷一第一七六頁）
      ，且稱：我在看守所時寫信向桃園分局自首，我不知壬○○為何會承認他與我
      是共犯，我根本不認識他，當初我供出共犯是叫「阿弟」，刑警局就去抓綽號
      叫「阿弟」的壬○○等語（見本院前審八十五年三月二十二日訊問筆錄，本院
      更一審卷第一九頁反面至第二０頁）。此二案件由陳義郎主動寫信向桃園分局
      刑事組自首後，由桃園地方法院檢察署偵查，並以八十二年度偵字第四六一五
      、一０九一０號起訴書將許添禧提起公訴，至陳晴雲、陳義郎二人所涉懲治盜
      匪條例案件則分別簽移台灣台北地方法院及本院併案審理（起訴書影本見原審
      卷一第二八七頁至第二八九頁），該起訴書認定此二案件之犯罪行為人為許添
      禧、陳晴雲、陳義郎、「小弟」、「小陳」，並無提及被告丑○○，而檢察官
      所指之共犯許添禧部分，亦經本院八十三年度上訴字第五三二四號判決無罪確
      定，此有該案判決影本在卷可稽（見本院更一審卷第八三頁至第八七頁）。再
      者，依被害人乙○○、寅○○、丁○○及庚○○等於警訊及桃園地方法院檢察
      署偵查時之供述（見原審卷二第五頁至第一八頁），亦因均未看清楚行搶之人
      ，無法確定參與犯行者究係何人，此外，亦查無其他積極證據足資證明被告丑
      ○○有何共同強盜之情事，此部分之犯罪自屬不能證明。
（三）就附表一編號三強盜己○○、戊○○自宅暨渠等經營之昌益銀樓財物部分：
      1.按共同被告不利於己之陳述，固得採為其他共同被告犯罪之證據，惟此項不
        利之陳述，須無瑕疵可指，而就其他方面調查，又與事實相符，始得採為其
        他共同被告犯罪事實之認定，最高法院四十六年台上字第四一九號著有判例
。經查，共同被告壬○○不僅於警訊及偵查中所供互相矛盾，且與被害人所
        供被害經過亦不相符合。其於八十二年六月十一日、六月十五日警訊時先則
        供稱涉及本件強盜等之共犯有六人（見八十二年度偵字第一四五一七號卷第
        一０頁反面、八十二年度偵字第一四二一一號卷第二九頁反面），惟同年六
        月十八日及同年七月二十八日偵查中則供稱共犯僅五人（見八十二年度偵字
        第一四二一一號卷第四０頁反面、第一０六頁反面），是其就共犯人數所陳
        已有不一。再者，其於八十二年六月十一日警訊供述由蕭振榮提議，伊在樓
        下把風，約一小時，蕭振榮叫伊進去幫助陳晴雲、丑○○看管被害人四人，
        至約十一時許，丑○○接獲通知要渠等撤退，作案工具由丑○○用黑色手提
        袋裝著等語（見八十二年度偵字第一四五一七號卷第一一頁正、反面）；同
        年六月十五日則改稱：由丑○○分配工作，伊幫陳晴雲將被害人己○○由一
        個房間抬到另一個房間後，丑○○又叫伊下樓繼續把風，約十一時三十分左
        右，丑○○等人就下來，告訴伊東西拿到了，渠等就離開，至作案工具是放
        在辛○○的白色喜美車後車箱內，是用黑色的大袋子裝著等語（見八十二年
        度偵字第一四二一一號卷第二九頁反面、第三０頁正、反面），不惟倡議者
        由蕭振榮變為丑○○，作案工具提供者，亦由丑○○改為辛○○，且壬○○
        把風約一小時後由蕭振榮喚其入內，協助陳晴雲、丑○○看管被害人四人，
        直至離去時止，亦變為丑○○喚其入內協助陳晴雲將被害人己○○移置另一
        房間後，繼續在樓下把風等情互異。再者，壬○○所稱伊在樓下把風，經過
        一段時間，由丑○○喚伊入內，與陳晴雲將被害人己○○由一個房間抬至另
        一個房間等語，亦與被害人戊○○於八十二年九月二十二日原審訊問時所證
        ：歹徒侵入屋內，將渠等矇眼、手腳反綁後，將伊抬到客廳逼問店住址、密
        碼等語（見原審卷一第三六頁）互異，是壬○○於警訊及偵查中之自白顯有
        諸多瑕疵，準諸前揭判例意旨，其自白得否採為被告丑○○論罪科刑之依據
        ，即非無疑。次查，本院前審於八十三年九月二十九日上午於案發地點台北
        市○○街一八八號五樓之四現場勘驗之結果，該東園街一八八號一樓走道進
        入分前、後樓梯，一八八號五樓之四由後段樓梯上樓，而由當日現場繪製之
    東園街一八八號平面圖所示，一八八號室內設有房間三間，廚房、客廳、餐
        廳各一間並設有陽台，鐵門進入之後即為餐廳，餐廳右側為客廳，客廳接著
        鐵門之右方走道進入則為廚房（勘驗筆錄暨勘驗現場圖附於本院八十三年上
        訴字第四四四四號卷一第一二九頁、第一三三頁）。然依據壬○○於警訊中
        所繪製之現場圖（見八十二年偵字第一四二一一號卷第三四頁），則僅一樓
        梯上樓，東園街一八八號五樓有二房二廳，大門樓梯進入之右方為客廳，緊
        接著客廳者為廚房，二間房間是面對東園街，且並無陽台，是勘驗現場圖所
        示與壬○○於警訊中繪製之現場圖就上樓梯處，房間數及有無陽台等便有多
        處不符，再本院復傳訊壬○○訊其警訊所繪之現場圖與本院勘驗之現場是否
        為同一地點時，據陳伊在警訊所繪之圖是根據伊以前住處格局所畫，房間外
        面應是走道，是共用梯間，不是緊鄰東園街，只因案發地點為東園街，伊才
        標上東園街云云（本院九十年五月四日訊問筆錄），是壬○○於警訊所供被
        告丑○○涉及本件強盜案，是否屬實，頗有疑義。
      2.再查，本案被害人戊○○雖於警訊中指稱部分扣案之金飾、珠寶為渠等遭搶
        之物（見八十二年度偵字第一四二一一號卷附八十二年七月十九日警訊筆錄
        ，同卷第一一九頁），惟其於本院前審訊問時則稱這些金飾大部分是委託製
        造，不是手工製造，無法看出暗記等語（見本院前審八十四年九月十三日訊
        問筆錄，本院八十三年上訴字第四四四四號卷二第四四八頁），「（老師父
        曾說金飾上有暗記？) 如果是手工的，就有暗記，但扣案之證物不是老師父
        手工自己做的，是委託工廠加工的，所以扣案之物並無暗記」「( 當時警局
        說老師父有看到暗記何意？）那是假設說，如果是老師父做的，老師父就可
        以指認出暗記」「扣案物就是他（老師父）指認的，他並沒有說什麼暗記」
        等語（本院九十年十月八日訊問筆錄），是被害人就扣案之贓證物既無法為
        確切之指認，則其所述僅能證明有被搶之實情，但不能證明係被告所為。又
        其於偵審中均證稱歹徒矇面、伊被綑綁並矇住眼睛，故歹徒面貌如何均無法
        辨識，且歹徒聲音因當時害怕記不清楚云云，亦無法指認被告丑○○確有參
        與本件強盜案。此外，警方亦未在案發現場查獲指紋等涉案證據，被告就本
        件犯罪自屬無從證明。
      3.末查，被告丑○○具狀辯稱本案發生時之八十一年十二月二十三日伊並不在
        台北市，伊於十二月六日即偕同同居人沈美枝共同至台南縣柳營鄉大農村五
        十四號探視並照料沈之祖母，伊每晚均在高雄過夜，直至同年十二月底始離
        開高雄等語（見本院更二審卷附八十八年五月廿五日上訴理由兼辯護意旨狀
        ）。雖沈女之父沈清治於本院前審及本院八十九年八月二十五日調查期日到
        庭證稱被告丑○○係沈女之同居人，二人育有一子，且沈女確有返家照顧祖
        母云云，雖尚不足認被告丑○○於案發當時不在現場，惟認定犯罪事實，應
        憑證據，為刑事訴訟法所明定，故被告否認獲罪事實所持之辯解，縱屬不能
        成立，仍非有積極證據足以證明其犯罪行為，不能遽為有罪之認定（最高法
        院三十年度上字第一八三一號判例參照）。是依公訴人所舉前開積極證據觀
        之，尚不足以證明被告丑○○有參與此部分犯行，被告所辯案發時有無在高
        雄，即無深究之必要。
三、綜上所述，被告於附表一所示之時地參與竊盜、強盜之行為，雖於警訊及偵查中
    迭次經共同被告壬○○供認在卷，惟壬○○之自白，或經本院調查其他事證認與
    事實不符，或與其他共同被告所供相互牴觸，即令其自白本身，對於共犯之人數
    、共犯之分工內容等情亦前後不一，且與被害人戊○○所陳稱之被害情節亦不一
    致；再者，卷附壬○○警訊時繪製之現場簡圖與本院前審之勘驗現場圖顯然不符
    ，且壬○○於原審八十二年九月十三日訊問時陳稱：「（蕭有無與你一起做？）
    無。我懷疑蕭點我，才把他咬下去」等語（見原審卷一第一０頁），是該項自白
    自不得採為認定被告丑○○犯罪之證據。被告丑○○雖於八十二年七月十六日警
    訊中供認經警在伊家中查扣有作案用之武士刀、大型鋼鉤等犯罪工具與部分贓物
    ，且000－0000號電話與000－0000號電話通話紀錄係伊與壬○○
    家中聯絡時所使用（見八十二年偵字第一四二一一號卷第一一一頁正、反面），
    並有被告丑○○及其同居人沈美枝住處臨檢紀錄表（見八十二年偵字第一四五一
    七號卷第一六頁）、贓證物一覽表（見同上偵查卷第三九頁）、查扣物品清單（
    見同上偵查卷第四０頁）、通聯紀錄影本（見同上偵查卷第五七頁）各一紙在卷
    可稽，惟細繹該次警訊筆錄內容，被告丑○○表示武士刀、大型鋼鉤等犯罪工具
    係陳武光生前說暫時寄放在伊住處（見八十二年偵字第一四二一一號卷第一一一
    頁反面），經質之被害人戊○○有無見過上開查扣之作案工具時，僅表示只看過
    金飾，並未看到作案工具云云（本院九十年十月八月訊問筆錄），是亦不能採為
    強盜被害人戊○○夫婦之佐證，而陳武光並未參與附表一所示之各次竊盜、強盜
    行為，是該等犯罪工具若依被告丑○○之陳述充其量僅得證明係伊與陳武光共同
    犯罪所用，又即便其所述不實，該等犯罪工具亦不足成為伊與壬○○等共同犯罪
    之直接證據，應無疑義。至在被告丑○○及其同居人沈美枝住處查扣之部分贓物
    ，被害人戊○○等雖於警訊中指稱部分扣案之金飾、珠寶為渠等被竊或被搶之物
    ，然嗣於本院前審調查時則先後指稱因價值不菲之珠寶均未見扣案，扣案之金飾
    、珠寶均係價值較低者，且係委託製造而批買者，並無各家暗記，實不敢明確指
    認，警訊中均係表示與渠等被搶之物相似云云，無法為確切之指認，則該等查扣
    之贓物，並不能證明與附表一所示之各次強盜行為有關。又被告丑○○雖供認0
    00－0000號電話與000－0000號電話通話紀錄係伊與壬○○家中聯
    絡時所使用，然因無從查知其通話內容為何，本即不足為認定被告犯罪之證據；
    雖被告丑○○與林宗宏之通話內容，經警方研判係丑○○要林宗宏買工具以便作
    案，購買地點在環河南路一段附近，有該通訊監聽譯文一紙在卷可稽（見八十二
    年偵字第一四五一七卷第九頁），然亦無從證明係用以犯前揭各次強盜之罪。又
    公訴意旨以被告攜帶小武士刀強盜，認被告另犯有槍砲彈藥刀械管制條例第十三
    條第一款、第三款之罪嫌，惟不能證明被告有強盜之罪嫌，已如前述，且扣案刀
    械經送鑑定結果，亦非槍砲彈藥刀械管制條例所管制之刀械，有內政部警政署八
    十二年十一月五日（八二）署保字七八二九八號函附卷可稽（見原審卷一第一六
    八頁），原審未予詳察，遽認被告有參與強盜行為而就此為有罪之判決，容有未
    洽，被告提起上訴，否認犯強盜罪，為有理由，應由本院將原判決此部分撤銷改
    判，就被告被訴強盜及違反槍砲彈藥刀械管制條例部分，應為無罪之諭知。
四、至附表二所示台北市木柵動物園行政大樓值夜室強盜部分，並未據檢察官提起公
    訴，而原審審理結果，逕認被告丑○○此部分構成犯罪，且與起訴之強盜罪部分
    具連續犯之裁判上一罪關係而一併予以審判，惟前揭起訴之強盜罪部分，既經本
    院以原判決認事用法容有未洽予以撤銷改判，並另為被告無罪之諭知，則此未據
    起訴之部分，本院即無從審判，應由檢察官另行處理，併此敘明。
據上論斷，應依刑事訴訟法第三百六十九條第一項前段、第三百六十四條、第三百零
一條第一項，判決如主文。
本案經檢察官呂光華到庭執行職務。
中      華      民      國      九十      年     十一     月     七     日
                                台灣高等法院刑事第十九庭
                                    審判長法  官  許  國  宏
                                          法  官  林  勤  純
                                          法  官  洪  光  燦
右正本證明與原本無異。
檢察官如不服本判決應於收受送達後十日內向本院提出上訴書狀，其未敘述上訴之理
由者並得於提起上訴後十日內向本院補提理由書（均須按他造當事人之人數附繕本）
。
                                          書記官  陳  玉  嬋
中      華      民      國      九十      年     十一     月     八     日
附表一
編號  共犯姓名  行為時間  行為地點  行    為    態    樣  被害財物  被害人
一   壬○○、 七十九年 桃園縣八德鄉桃 共同各攜帶開山 乙○○部分：   乙○○
     丑○○、 十月二十 鶯路宏福巷一弄 刀一支、膠帶、 現金新台幣(  寅○○
     陳義郎、 三日上午 十五號三樓（公 扳手、手套、頭   下同)  千元  丁○○
     陳晴雲(  二時許至 司兼住宅）     套、手電筒、蒙 女用四錢重   夫妻
     另案通緝 五時許                  面，由丑○○自   之項鍊一條。
     ) 、許添                         大門上方窗戶侵 寅○○夫妻：
     禧（另案                         入，打開鐵門， 現金二百四
     由桃園地                         餘人進入（侵入   十萬元。
     院審理）                         住宅部分未據公 勞力士金錶
                                      訴），上二樓後   、女用手錶
                                      打開窗戶侵入，   各乙只。
                                      由壬○○與陳晴 金飾五兩。
                                      雲持刀進入林明
                                      硃房間喝令不准
                                      動，並以膠帶綑
                                      綁乙○○手腳、
      嘴巴及眼睛，由
                                      壬○○看管，致
                                      使不能抗拒，而
                                      劫取乙○○之財
                                      物，繼仍蒙面持
                                      刀進入寅○○另
                                      房間，由其中二
                                      人砍傷寅○○左
                                      右腳，旋以同林
                                      明硃之方法綑綁
                                      寅○○，又同時
                                      將丁○○押住，
                                      喝稱：「若不開
                                      保險櫃要你們一
                                      家死光光」等語
                                      ，及綑綁羅氏夫
                                      婦小孩羅家宏，
                                      致使不能抗拒搜
                                      取屋內財物。
二   同    右 七十九年 桃園縣桃園市大 共同各攜帶開山 癸○○部分：   庚○○
              十一月一 原路十八號（住 刀一支及編號1. 男用勞力士   癸○○
              日上午四 宅）           之工具並均蒙面   手錶一只。   子○○
              時許                    ，自外以木梯爬 金項鍊一條。
                                      上二樓再循樓梯 金飾一斤餘(
                                      上三樓打開窗戶   二十兩)
                                      侵入屋內（侵入 子○○部分:
                                      住宅部分未據告 女用勞力士
                                      訴），先後以所   手錶一只。
                                      帶之膠帶併在 普通手錶一
                                      屋內取得之電   只。
                                      領帶先後將楊金 庚○○部分：
                                      城（已死亡）、 女用勞力士
                                      子○○、楊曉惠   手錶乙只。
                                      、庚○○、楊文 現金一百二
       洲、楊玉玲、楊  十萬元。
                                      書青等七人綑綁 Ｏ．四及一
                                      手腳、矇住眼睛   ．Ｏ克拉鑽
                                      、嘴巴，並以刀   戒各乙只。
                                      柄擊傷癸○○胸 價值七萬元
                                      部成瘀血，致使   之外幣。
                                      不能抗拒，而取
                                      財物，並令楊金
                                      城打開金庫，因
                                      後者不知密碼無
                                      從打開，行為人
                                      即稱欲將老、小
                                      拉出外面，張月
                                      雲因懼公、婆、
                                      子女安危，不得
                                      已打開其所有之
                                      另金庫，而被劫
                                      取財物（侵入住
                            宅及傷害部分未
                                      據告訴）
三   壬○○、 八十一年 台北市○○街 由丑○○召集， 住宅：         己○○
     丑○○、 十二月二   一八八號五樓 蕭振榮提議至上 現金十四萬元 戊○○
     林宗宏、 十三日上   之四（住宅） 址劫財，六人分 勞力士白色鑲
     陳晴雲、 午三時許 台北市林森北 乘二部車至上址   鑽手錶乙只（
     蕭振榮（ 至十一時   路四七二號（ ，由壬○○在外   約值八萬元）
     另案辦理 三十分許   昌益銀樓有限 把風，餘五人蒙 奧米茄女用手
     ）、陳清            公司）       面、持開山刀、   乙只（約值二
     課（另案                         手電筒、膠帶、   萬元）
     辦理）（                         鐵剪、螺絲起子 一克拉鑽戒一
     上三人均                         、戴手套，先由   只（約值新台
     已成年）                         陳晴雲、丑○○   幣二十萬元）
                                      以鐵剪剪斷鐵窗 翡翠鑲鑽戒乙
                                      侵入屋內，由其   只（約值八萬
           中二人分持開山   元）
                                      刀抵住己○○、 Ｋ金鑲鑽紅寶
                                      戊○○夫婦之脖   石項鍊乙條（
                                      子，旋即以所   含普賢佛像墜
                                      之膠帶及現場之   子）（約值三
                                      延長、電話   萬元）
                                      綑綁高氏夫婦， ＮＩＫＯＮ望
                                      並矇住眼、嘴部   遠鏡頭一個（
                                      ，並將二人隔室   約值八萬元）
                                      逼問所經營昌益 ＳＯＮＹ隨身
                                      銀樓密碼，高漢   聽
                                      文初佯稱無啥密 連同合計價
                                      碼，其中一人即   值十萬元之古
                                      以刀柄敲打高漢   董、家具、洗
                                      文頭，並稱：   帶等若干
                                      幹你娘，林森北 銀樓部分：
                                      路的金子店不是 金飾四百兩（
                                      你開的啊！高漢   約值六百萬元
                                      文仍告知錯誤之   ）
                                      密碼，十分鐘後 值二百萬元之
                                      ，再質疑何以夫   翡翠、珠寶乙
                                      婦二人所述密碼   批
                                      不同，並脅迫稱 值一百萬元之
                                      ：「台灣二仟多   鑽石乙批（以
                                      萬人不差你一個   上財物中已領
                                      」且以刀柄直打   回者有有金項
                                      己○○全身，又   鍊六條、金手
                                      稱「你不講會給   鍊乙條、紅、
                                      你死」、「我也   藍及玉石戒子
                                      是拼命來賺錢的   各乙只）
                                      」各等語，在此
                               同時被押往客廳
                                      之戊○○，初仍
                                      佯稱不知有密碼
                                      ，被以巴掌毆打
                                      後仍告知錯誤密
                                      碼，致續受巴掌
                                      ，並以硬物敲頭
                                      ，復將戊○○拖
                                      回房間令戊○○
                                      聽聞己○○被打
                                      之叫聲，其中一
                                      人並脅稱，若不
                                      說要將己○○之
                                      耳朵、手剁下，
                                      又稱欲殺掉高漢
                                      文，及對戊○○
                                      騙稱，己○○已
                                      被砍好幾刀流血
                                      不止，最後且脫
                                 下戊○○之褲子
                                      ，先以硬物碰觸
                                      戊○○身體，脅
                                      稱，這個硬不硬
                                      ，若不說，要用
                                      這個東西戳邱清
                                      見下體，使邱清
                                      見不能抗拒而告
                                      知銀樓內金庫密
                                      碼，行為人得手
                                      後，即以行動電
                                      話告知於當日上
                                      午九時先離開，
                                      前往林森北路昌
                                      益銀樓接應之林
                                      宗宏、蕭振榮及
                                      辛○○（三人離
                                      去住宅時，黃天
                                      寶被丑○○召至
                                   樓上幫忙看守被
                                      綁者，蓋房客陳
                                      崑耀、陳崑福、
                                      陳素貞先已同時
                                      被以同上手法綑
                                      綁房間內）在銀
                                      樓內劫取財物，
                                      其餘諸人在高漢
                                      文住宅亦劫取財
                                      物，己○○之頭
                                      、背部、大腿部
                                      ，戊○○之大腿
                                      部亦因被毆打而
                                      受有瘀傷。
附表二
(一)   壬○○、 八十年四 台北市木柵動物 攜帶同編號一所 動物園部分：   台北市
     丑○○、 月八日上 園行政大樓值夜 示之工具，蒙面 現金三百三百 立木柵
     陳晴雲、 午四時許 室。           ，爬入遊客出口   三十七萬零一 動物園
     阿順（年                         處之旋轉門後持   百七十九元。 林謝桃
     籍、姓名                         刀進值夜室，先 台北市庫面額 英
     不詳之成                         以手電筒直照值   六二Ｏ九一元 甲○○
     年人）                           日官郭慧龍、值   支票一張。
                                      日技工施南溟、 公庫面額一一
                                      留守僱工杜慶祥   二六元支票一
                                      三人眼睛使無法   張。
                                      辨識，旋以膠帶 丙○○○(出納)
                                      、電反綁上三 ：
                                      人之手腳，致使 戒指二個。
                                      不能抗拒，破壞 瑞士金牌、金
                                      屋內各辦公室門   手鍊、金項鍊
                                      鎖及保險櫃而劫   各一（以上均
                                      取財物（侵入建   放保險櫃中）
                                      物部分未據起訴 甲○○：
                                      ）            金項鍊含墜子
                                                       三條。
                                                     男玉戒乙只、
                                                       女金戒二只、
                                                       男金戒二只。
                                                     金手鍊乙對。
                                                     金耳環乙對。


司法院資訊處製作；財團法人民間司法改革基金會備份。
